最高法院刑事判決　　　　　　　　　 111年度台上字第3769號
上　訴　人　許瑜宸
上列上訴人因加重詐欺案件，不服臺灣高等法院中華民國111 年
4 月28日第二審判決（110年度上訴字第601號，起訴案號：臺灣
新北地方檢察署108年度偵字第19576號、109年度偵字第13606、
29123號），提起上訴，本院判決如下：
    主  文
上訴駁回。
    理  由
一、按刑事訴訟法第377 條規定，上訴於第三審法院，非以判決
    違背法令為理由，不得為之。是提起第三審上訴，應以原判
    決違背法令為理由，係屬法定要件。如果上訴理由書狀並未
    依據卷內訴訟資料，具體指摘原判決不適用何種法則或如何
    適用不當，或所指摘原判決違法情事，顯與法律規定得為第
    三審上訴理由之違法情形，不相適合時，均應認其上訴為違
    背法律上之程式，予以駁回。
二、本件原審審理結果，認定上訴人許瑜宸有其事實欄所載之三
    人以上加重詐欺及一般洗錢各犯行明確，因而撤銷第一審關
    於上訴人部分之科刑判決，改判依想像競合犯之例，分別論
    其如原判決附表二編號2 至5所示三人以上共同犯詐欺取財4
    罪刑併諭知相關之沒收暨追徵，已載敘法院量刑裁量所憑之
    證據及其認定之理由，有卷存資料可資覆按。又刑之量定，
    係實體法上賦予法院得依職權自由裁量之事項，苟已以行為
    人之責任為基礎，並斟酌刑法第57條各款所列情狀，在法定
    刑度內，酌量科刑，無偏執一端，致明顯失出失入情形，即
    不得任意指摘為違法，以為第三審上訴之理由。原判決已具
    體審酌刑法第57條科刑等一切情狀，在罪責原則下適正行使
    其量刑之裁量權，科處如其附表二編號2至5所示之刑度及定
    其應執行刑（有期徒刑1年2月），核其量定之刑罰，已兼顧
    相關有利與不利之科刑資料，亦給予相當恤刑之執行刑，客
    觀上並未逾越法定刑度或範圍，核無濫用裁量權限或牴觸比
    例原則、罪刑不相當之情形存在。至應否依刑法第59條酌量
    減輕其刑，法院本屬有權斟酌決定，故未酌減其刑，既不違
    背法令，自不得執為提起第三審上訴之理由，原審審酌上訴
    人所犯情狀，認無可憫恕之事由，已闡述其理由明確，未依
    該條規定酌減其刑，亦無違法可指。
三、上訴意旨泛指其始終自白犯行及其家庭經濟狀況欠佳，原審
    量刑過重云云，並非依據卷內訴訟資料具體指摘原判決有何
    違背法令之情形，徒就原審量刑職權之適法行使，及原判決
    已明白論斷之陳詞，以自己之說詞，任意指為違法，要與法
    律規定得為第三審上訴理由之違法情形，不相適合。應認其
    上訴為違背法律上之程式，予以駁回。又本件既從程序上駁
    回上訴人之上訴，其檢附診斷證明書等請求本院依刑法第57
    條或第59條規定從輕量刑或諭知緩刑，尚無從審酌，附此敘
    明。
據上論結，應依刑事訴訟法第395條前段，判決如主文。
中    華    民    國   111    年    8     月    10    日
                  刑事第七庭審判長法  官  段  景  榕  
                                  法  官  楊  力  進  
                                  法  官  汪  梅  芬  
                                  法  官  宋  松  璟  
                                  法  官  沈  揚  仁  
本件正本證明與原本無異
                                  書記官
中    華    民    國   111    年    8     月    15    日